Minutes et répertoires du notaire Guillaume DANLOUX-DUMESNILS, janvier 1831 - décembre 1840 (étude XXVIII)
Archives nationales
- Minutes de Guillaume DANLOUX-DUMESNILS, janvier 1831 - décembre 1840; MC/ET/XXVIII/840 - MC/ET/XXVIII/910
  - Minutes. 1833, septembre - octobre, septembre - octobre 1833; MC/ET/XXVIII/862
    - Inventaire après décès de Jean Edme Thierry, garçon brasseur, 3, rue de Reuilly., 7 octobre 1833; MC/ET/XXVIII/862
      Documents du Minutier central des notaires de Paris concernant l'histoire économique et sociale (1800-1830) [8556 actes], par Claude Pris, introduction et index revus, corrigés par le personnel du Minutier central, sous la direction d'Andrée Chauleur, Paris, Archives nationales, 1999, notice n° 4783 (instrument de recherche imprimé dématérialisé dont la version intégrale est accessible en ligne par la rubrique 'Autres instruments de recherche', voir contexte dans le Plan d’orientation général - Notaires de Paris, guides thématiques du Minutier).
      inventaire; Reuilly (grande rue de); Thierry, Jean Edme; distillateur
    - Vente aux enchères du domaine de l'Amirault à Collégien, Croissy et Torcy par Joseph Étienne Jean Liberté Fouché d'Otrante à divers acheteurs., 12 octobre 1833; MC/ET/XXVIII/862
      Précisions sur les lieux: Amirault (Collégien, Seine-et-Marne); Collégien (Seine-et-Marne)--Amirault
      Documents du Minutier central des notaires de Paris concernant l'histoire économique et sociale (1800-1830) [8556 actes], par Claude Pris, introduction et index revus, corrigés par le personnel du Minutier central, sous la direction d'Andrée Chauleur, Paris, Archives nationales, 1999, notice n° 8022 (instrument de recherche imprimé dématérialisé dont la version intégrale est accessible en ligne par la rubrique 'Autres instruments de recherche', voir contexte dans le Plan d’orientation général - Notaires de Paris, guides thématiques du Minutier).
      acte de vente; Collégien (Seine-et-Marne); Croissy-Beaubourg (Seine-et-Marne); Torcy (Seine-et-Marne); Fouché, Joseph (1796-1862)
    - Inventaire après décès de Jean Pierre Magnard, fabricant de colle forte, 123, rue Vieille-du-Temple., 16 octobre 1833; MC/ET/XXVIII/862
      Documents du Minutier central des notaires de Paris concernant l'histoire économique et sociale (1800-1830) [8556 actes], par Claude Pris, introduction et index revus, corrigés par le personnel du Minutier central, sous la direction d'Andrée Chauleur, Paris, Archives nationales, 1999, notice n° 2621 (instrument de recherche imprimé dématérialisé dont la version intégrale est accessible en ligne par la rubrique 'Autres instruments de recherche', voir contexte dans le Plan d’orientation général - Notaires de Paris, guides thématiques du Minutier).
      inventaire; Vieille-du-Temple (rue); Magnard, Jean Pierre
    - Inventaire après décès de Pierre Gervais Emmanuel Meunier, fabricant de tôleries, 18, rue de la Roquette., 23 octobre 1833; MC/ET/XXVIII/862
      Documents du Minutier central des notaires de Paris concernant l'histoire économique et sociale (1800-1830) [8556 actes], par Claude Pris, introduction et index revus, corrigés par le personnel du Minutier central, sous la direction d'Andrée Chauleur, Paris, Archives nationales, 1999, notice n° 282 (instrument de recherche imprimé dématérialisé dont la version intégrale est accessible en ligne par la rubrique 'Autres instruments de recherche', voir contexte dans le Plan d’orientation général - Notaires de Paris, guides thématiques du Minutier).
      inventaire; Roquette (rue de la); Meunier, Pierre Gervais Emmanuel; forgeron
    - Inventaire après décès de Marie Claude Barotte, marchande de vins, épicière, veuve de Claude Dumanoir, marinier, 30, rue de Bercy., 23 octobre 1833; MC/ET/XXVIII/862
      Documents du Minutier central des notaires de Paris concernant l'histoire économique et sociale (1800-1830) [8556 actes], par Claude Pris, introduction et index revus, corrigés par le personnel du Minutier central, sous la direction d'Andrée Chauleur, Paris, Archives nationales, 1999, notice n° 4693 (instrument de recherche imprimé dématérialisé dont la version intégrale est accessible en ligne par la rubrique 'Autres instruments de recherche', voir contexte dans le Plan d’orientation général - Notaires de Paris, guides thématiques du Minutier).
      inventaire; Bercy (rue de); Barotte, Marie Claude; Dumanoir, Claude; commerçant; batelier; commerçant
    - Inventaire après décès de Marie Claude Barotte, veuve de Claude Dumanoir, marinier, 30, rue de Bercy., 23 octobre 1833; MC/ET/XXVIII/862
      Documents du Minutier central des notaires de Paris concernant l'histoire économique et sociale (1800-1830) [8556 actes], par Claude Pris, introduction et index revus, corrigés par le personnel du Minutier central, sous la direction d'Andrée Chauleur, Paris, Archives nationales, 1999, notice n° 2528 (instrument de recherche imprimé dématérialisé dont la version intégrale est accessible en ligne par la rubrique 'Autres instruments de recherche', voir contexte dans le Plan d’orientation général - Notaires de Paris, guides thématiques du Minutier).
      inventaire; Bercy (rue de); Barotte, Marie Claude; Dumanoir, Claude; batelier
    - Inventaire après décès de Marie Claude Barotte, épicière, veuve de Claude Dumanoir, marinier, 30, rue de Bercy., 23 octobre 1833; MC/ET/XXVIII/862
      Documents du Minutier central des notaires de Paris concernant l'histoire économique et sociale (1800-1830) [8556 actes], par Claude Pris, introduction et index revus, corrigés par le personnel du Minutier central, sous la direction d'Andrée Chauleur, Paris, Archives nationales, 1999, notice n° 3979 (instrument de recherche imprimé dématérialisé dont la version intégrale est accessible en ligne par la rubrique 'Autres instruments de recherche', voir contexte dans le Plan d’orientation général - Notaires de Paris, guides thématiques du Minutier).
      inventaire; Bercy (rue de); Barotte, Marie Claude; Dumanoir, Claude; batelier; commerçant
    - Inventaire après décès de Pierre François Charlier, restaurateur, 29, rue du Faubourg-du-Temple et 2, quai de Jemmapes., 24 octobre 1833; MC/ET/XXVIII/862
      Documents du Minutier central des notaires de Paris concernant l'histoire économique et sociale (1800-1830) [8556 actes], par Claude Pris, introduction et index revus, corrigés par le personnel du Minutier central, sous la direction d'Andrée Chauleur, Paris, Archives nationales, 1999, notice n° 4303 (instrument de recherche imprimé dématérialisé dont la version intégrale est accessible en ligne par la rubrique 'Autres instruments de recherche', voir contexte dans le Plan d’orientation général - Notaires de Paris, guides thématiques du Minutier).
      inventaire; Faubourg-du-Temple (rue du); Jemmapes (quai de); Charlier, Pierre François; restaurateur
    - Vente de fonds de commerce d'épicerie, 30, rue de Bercy, par les héritiers Barotte ci-dessus [no 3979]. [Acte mentionné (no 3979): 1833, 23 octobre.- Inventaire après décès de Marie Claude Barotte, épicière, veuve de Claude Dumanoir, marinier, 30, rue de Bercy.], 26 octobre 1833; MC/ET/XXVIII/862
      Documents du Minutier central des notaires de Paris concernant l'histoire économique et sociale (1800-1830) [8556 actes], par Claude Pris, introduction et index revus, corrigés par le personnel du Minutier central, sous la direction d'Andrée Chauleur, Paris, Archives nationales, 1999, notice n° 3980 (instrument de recherche imprimé dématérialisé dont la version intégrale est accessible en ligne par la rubrique 'Autres instruments de recherche', voir contexte dans le Plan d’orientation général - Notaires de Paris, guides thématiques du Minutier).
      acte de vente; Bercy (rue de); Barotte, Marie Claude; Dumanoir, Claude; batelier; commerçant
    - Vente de fonds de commerce ci-dessus [no 4693] par les héritiers de Marie Claude Barotte. [Acte mentionné (no 4693): 1833, 23 octobre.- Inventaire après décès de Marie Claude Barotte, marchande de vins, épicière, veuve de Claude Dumanoir, marinier, 30, rue de Bercy.], 26 octobre 1833; MC/ET/XXVIII/862
      Documents du Minutier central des notaires de Paris concernant l'histoire économique et sociale (1800-1830) [8556 actes], par Claude Pris, introduction et index revus, corrigés par le personnel du Minutier central, sous la direction d'Andrée Chauleur, Paris, Archives nationales, 1999, notice n° 4694 (instrument de recherche imprimé dématérialisé dont la version intégrale est accessible en ligne par la rubrique 'Autres instruments de recherche', voir contexte dans le Plan d’orientation général - Notaires de Paris, guides thématiques du Minutier).
      acte de vente; Bercy (rue de); Barotte, Marie Claude; Dumanoir, Claude; commerçant; batelier; commerçant
  - Minutes. 1833, novembre - décembre, novembre - décembre 1833; MC/ET/XXVIII/863
    - Vente de matériel de tourneur en bois, 10, rue de Lappe, par Marie Catherine Lemairre, veuve de Jean François Méra, à Pierre Henri Méra, son fils., 6 novembre 1833; MC/ET/XXVIII/863
      Documents du Minutier central des notaires de Paris concernant l'histoire économique et sociale (1800-1830) [8556 actes], par Claude Pris, introduction et index revus, corrigés par le personnel du Minutier central, sous la direction d'Andrée Chauleur, Paris, Archives nationales, 1999, notice n° 1551 (instrument de recherche imprimé dématérialisé dont la version intégrale est accessible en ligne par la rubrique 'Autres instruments de recherche', voir contexte dans le Plan d’orientation général - Notaires de Paris, guides thématiques du Minutier).
      acte de vente; Lappe (rue de); Lemairre, Marie Catherine; Méra, Jean-François; Méra, Pierre Henri; tourneur
    - Inventaire après décès de Jean César Couriard, médecin interne à l'hôpital Saint-Antoine, rue du Faubourg-Saint-Antoine., 13 novembre 1833; MC/ET/XXVIII/863
      Documents du Minutier central des notaires de Paris concernant l'histoire économique et sociale (1800-1830) [8556 actes], par Claude Pris, introduction et index revus, corrigés par le personnel du Minutier central, sous la direction d'Andrée Chauleur, Paris, Archives nationales, 1999, notice n° 5862 (instrument de recherche imprimé dématérialisé dont la version intégrale est accessible en ligne par la rubrique 'Autres instruments de recherche', voir contexte dans le Plan d’orientation général - Notaires de Paris, guides thématiques du Minutier).
      inventaire; Faubourg-Saint-Antoine (rue du); Saint-Antoine (hôpital); Couriard, Jean César; médecin
    - Inventaire après décès de Marguerite Baudry, épouse de François Honoré Marie Baudry, journalier, 1, rue de Bercy., 14 novembre 1833; MC/ET/XXVIII/863
      Documents du Minutier central des notaires de Paris concernant l'histoire économique et sociale (1800-1830) [8556 actes], par Claude Pris, introduction et index revus, corrigés par le personnel du Minutier central, sous la direction d'Andrée Chauleur, Paris, Archives nationales, 1999, notice n° 5200 (instrument de recherche imprimé dématérialisé dont la version intégrale est accessible en ligne par la rubrique 'Autres instruments de recherche', voir contexte dans le Plan d’orientation général - Notaires de Paris, guides thématiques du Minutier).
      inventaire; Bercy (rue de); Baudry, François Honoré Marie; Baudry, Marguerite; journalier
    - Vente de maison à Étréchy par André Nicolas Vattier à Auguste Adolphe Darblay et Aimé Stanislas Darblay., 27 novembre 1833; MC/ET/XXVIII/863
      Documents du Minutier central des notaires de Paris concernant l'histoire économique et sociale (1800-1830) [8556 actes], par Claude Pris, introduction et index revus, corrigés par le personnel du Minutier central, sous la direction d'Andrée Chauleur, Paris, Archives nationales, 1999, notice n° 8023 (instrument de recherche imprimé dématérialisé dont la version intégrale est accessible en ligne par la rubrique 'Autres instruments de recherche', voir contexte dans le Plan d’orientation général - Notaires de Paris, guides thématiques du Minutier).
      acte de vente; Etréchy (Essonne); Darblay, Aimé Stanislas; Darblay, Auguste Adolphe; Vattier, André Nicolas; député; maître de poste
    - Bail de boutique, 313, rue Saint-Denis, par la Manufacture des glaces à Timothée Pierre Napoléon Weynen, fabricant de papier peint., 13 décembre 1833; MC/ET/XXVIII/863
      Documents du Minutier central des notaires de Paris concernant l'histoire économique et sociale (1800-1830) [8556 actes], par Claude Pris, introduction et index revus, corrigés par le personnel du Minutier central, sous la direction d'Andrée Chauleur, Paris, Archives nationales, 1999, notice n° 636 (instrument de recherche imprimé dématérialisé dont la version intégrale est accessible en ligne par la rubrique 'Autres instruments de recherche', voir contexte dans le Plan d’orientation général - Notaires de Paris, guides thématiques du Minutier).
      bail; Reuilly (grande rue de); Saint-Denis (rue); Weynen, Timothée Pierre Napoléon; papetier
    - Vente de fonds de commerce de serrurier mécanicien, 8, petite rue Saint-Pierre, par Joseph Nocus, chimiste, à Jean Pierre François Levesque [Lévesque]., 13 décembre 1833; MC/ET/XXVIII/863
      Documents du Minutier central des notaires de Paris concernant l'histoire économique et sociale (1800-1830) [8556 actes], par Claude Pris, introduction et index revus, corrigés par le personnel du Minutier central, sous la direction d'Andrée Chauleur, Paris, Archives nationales, 1999, notice n° 221 (instrument de recherche imprimé dématérialisé dont la version intégrale est accessible en ligne par la rubrique 'Autres instruments de recherche', voir contexte dans le Plan d’orientation général - Notaires de Paris, guides thématiques du Minutier).
      acte de vente; Saint-Pierre (petite rue); Levesque, Jean Pierre François; Lévesque, Jean Pierre François; Nocus, Joseph; serrurier; décorateur
    - Vente de moitié indivise de fabrique de papier peint, 296, rue du Faubourg-Saint-Antoine, par Pierre Masson, fabricant de papier peint, à Antoine Chicaneau, son associé., 16 décembre 1833; MC/ET/XXVIII/863
      La cote donnée dans l'inventaire imprimé: MC/ET/XXIII/863 est erronée. La cote exacte est: MC/ET/XXVIII/863
      Documents du Minutier central des notaires de Paris concernant l'histoire économique et sociale (1800-1830) [8556 actes], par Claude Pris, introduction et index revus, corrigés par le personnel du Minutier central, sous la direction d'Andrée Chauleur, Paris, Archives nationales, 1999, notice n° 2254 (instrument de recherche imprimé dématérialisé dont la version intégrale est accessible en ligne par la rubrique 'Autres instruments de recherche', voir contexte dans le Plan d’orientation général - Notaires de Paris, guides thématiques du Minutier).
      acte de vente; Faubourg-Saint-Antoine (rue du); Chicaneau, Antoine; Masson, Pierre; papetier
  - Minutes. 1834, janvier, janvier 1834; MC/ET/XXVIII/864
    - Inventaire après décès de Jean Louis Bernier, sculpteur sur bois, 21, rue de Lappe., 8 janvier 1834; MC/ET/XXVIII/864
      Documents du Minutier central des notaires de Paris concernant l'histoire économique et sociale (1800-1830) [8556 actes], par Claude Pris, introduction et index revus, corrigés par le personnel du Minutier central, sous la direction d'Andrée Chauleur, Paris, Archives nationales, 1999, notice n° 1730 (instrument de recherche imprimé dématérialisé dont la version intégrale est accessible en ligne par la rubrique 'Autres instruments de recherche', voir contexte dans le Plan d’orientation général - Notaires de Paris, guides thématiques du Minutier).
      inventaire; Lappe (rue de); Bernier, Jean Louis; sculpteur
    - Inventaire après décès de Madeleine Clotilde Nicole, épouse de Pierre Louis Millot, nourrisseur, 218, rue du Faubourg-Saint-Antoine., 11 janvier 1834; MC/ET/XXVIII/864
      Documents du Minutier central des notaires de Paris concernant l'histoire économique et sociale (1800-1830) [8556 actes], par Claude Pris, introduction et index revus, corrigés par le personnel du Minutier central, sous la direction d'Andrée Chauleur, Paris, Archives nationales, 1999, notice n° 3378 (instrument de recherche imprimé dématérialisé dont la version intégrale est accessible en ligne par la rubrique 'Autres instruments de recherche', voir contexte dans le Plan d’orientation général - Notaires de Paris, guides thématiques du Minutier).
      inventaire; Faubourg-Saint-Antoine (rue du); Millot, Pierre Louis; Nicole, Madeleine Clotilde; ouvrier agricole
    - Inventaire après décès de Jean Roblot, marchand de vins, à Bercy, 1, rue de Charenton., 16 janvier 1834; MC/ET/XXVIII/864
      Documents du Minutier central des notaires de Paris concernant l'histoire économique et sociale (1800-1830) [8556 actes], par Claude Pris, introduction et index revus, corrigés par le personnel du Minutier central, sous la direction d'Andrée Chauleur, Paris, Archives nationales, 1999, notice n° 4695 (instrument de recherche imprimé dématérialisé dont la version intégrale est accessible en ligne par la rubrique 'Autres instruments de recherche', voir contexte dans le Plan d’orientation général - Notaires de Paris, guides thématiques du Minutier).
      inventaire; Bercy (quartier); Roblot, Jean; commerçant
    - Inventaire après décès d'André Coudert, boulanger, 4, rue des Tournelles., 20 janvier 1834; MC/ET/XXVIII/864
      Documents du Minutier central des notaires de Paris concernant l'histoire économique et sociale (1800-1830) [8556 actes], par Claude Pris, introduction et index revus, corrigés par le personnel du Minutier central, sous la direction d'Andrée Chauleur, Paris, Archives nationales, 1999, notice n° 3609 (instrument de recherche imprimé dématérialisé dont la version intégrale est accessible en ligne par la rubrique 'Autres instruments de recherche', voir contexte dans le Plan d’orientation général - Notaires de Paris, guides thématiques du Minutier).
      inventaire; Tournelles (rue des); Coudert, André; boulanger
    - Inventaire après décès d'Adélaïde Jeanne Rouyer, épouse de Pierre Nicolas Valadier, cordonnier, 4, rue Saint-Sébastien., 21 janvier 1834; MC/ET/XXVIII/864
      Documents du Minutier central des notaires de Paris concernant l'histoire économique et sociale (1800-1830) [8556 actes], par Claude Pris, introduction et index revus, corrigés par le personnel du Minutier central, sous la direction d'Andrée Chauleur, Paris, Archives nationales, 1999, notice n° 1072 (instrument de recherche imprimé dématérialisé dont la version intégrale est accessible en ligne par la rubrique 'Autres instruments de recherche', voir contexte dans le Plan d’orientation général - Notaires de Paris, guides thématiques du Minutier).
      inventaire; Saint-Sébastien (rue); Rouyer, Adélaïde Jeanne; Valadier, Pierre Nicolas; cordonnier
    - Liquidation de succession de François Denis Tremblai ci-dessus [no 113]. [Acte mentionné (no 113): 1830, 9 juin.- Inventaire après décès de François Denis Tremblai, fondeur en cuivre, 18, rue Saint-Nicolas.], 29 janvier 1834; MC/ET/XXVIII/864
      Documents du Minutier central des notaires de Paris concernant l'histoire économique et sociale (1800-1830) [8556 actes], par Claude Pris, introduction et index revus, corrigés par le personnel du Minutier central, sous la direction d'Andrée Chauleur, Paris, Archives nationales, 1999, notice n° 114 (instrument de recherche imprimé dématérialisé dont la version intégrale est accessible en ligne par la rubrique 'Autres instruments de recherche', voir contexte dans le Plan d’orientation général - Notaires de Paris, guides thématiques du Minutier).
      liquidation; Tremblai, François Denis; fondeur
    - Liquidation de succession de Louis Poulain ci-dessus [no 2776, 2777]. [Acte mentionné (no 2776): 1831, 31 janvier.- Inventaire après décès de Louis Poulain, garde-magasin des greniers d'abondance, 20, rue de Sully.][Acte mentionné (no 2777): 1832, 31 juillet.- Inventaire après décès d'Agathe Marie Françoise Boursier, épouse de Louis Poulain, garde-magasin des greniers d'abondance, 9, rue des Barres-Saint-Paul.], 31 janvier 1834; MC/ET/XXVIII/864
      Documents du Minutier central des notaires de Paris concernant l'histoire économique et sociale (1800-1830) [8556 actes], par Claude Pris, introduction et index revus, corrigés par le personnel du Minutier central, sous la direction d'Andrée Chauleur, Paris, Archives nationales, 1999, notice n° 2778 (instrument de recherche imprimé dématérialisé dont la version intégrale est accessible en ligne par la rubrique 'Autres instruments de recherche', voir contexte dans le Plan d’orientation général - Notaires de Paris, guides thématiques du Minutier).
      liquidation; Boursier, Agathe Marie Françoise; Poulain, Louis
  - Minutes. 1834, février - mars, février - mars 1834; MC/ET/XXVIII/865
    - Inventaire après décès d'Adrien Maret, chirurgien en chef de l'hospice des Ménages, 28, rue de la Chaise., 15 février 1834; MC/ET/XXVIII/865
      Documents du Minutier central des notaires de Paris concernant l'histoire économique et sociale (1800-1830) [8556 actes], par Claude Pris, introduction et index revus, corrigés par le personnel du Minutier central, sous la direction d'Andrée Chauleur, Paris, Archives nationales, 1999, notice n° 5690 (instrument de recherche imprimé dématérialisé dont la version intégrale est accessible en ligne par la rubrique 'Autres instruments de recherche', voir contexte dans le Plan d’orientation général - Notaires de Paris, guides thématiques du Minutier).
      inventaire; Chaise (rue de la); Maret, Adrien; chirurgien
    - Inventaire après décès: Maret, Adrien. Chirurgien en chef de l'hospice des ménages. Chaise (rue de la), n° 28, 15 février 1834; MC/ET/XXVIII/865
      bibliothèque, glaces
      inventaire après décès; Chaise (rue de la); Maret, Adrien; chirurgien
    - Liquidation de succession de Bernard Nicolas Janson, ci-dessus [no 1964]. [Acte mentionné (no 1964): 1816, 24 octobre.- Inventaire après décès de Bernard Nicolas Janson, layetier emballeur, 43, rue du Faubourg-Saint-Antoine.], 24 février 1834; MC/ET/XXVIII/865
      Documents du Minutier central des notaires de Paris concernant l'histoire économique et sociale (1800-1830) [8556 actes], par Claude Pris, introduction et index revus, corrigés par le personnel du Minutier central, sous la direction d'Andrée Chauleur, Paris, Archives nationales, 1999, notice n° 1968 (instrument de recherche imprimé dématérialisé dont la version intégrale est accessible en ligne par la rubrique 'Autres instruments de recherche', voir contexte dans le Plan d’orientation général - Notaires de Paris, guides thématiques du Minutier).
      liquidation; Faubourg-Saint-Antoine (rue du); Janson, Bernard Nicolas; layetier
    - Inventaire après décès: Navarre, Marguerite-Rose-Fleur-d'épine. Houy, Pierre-Denis (épouse). Papier de verre et d'émeri (fabricant de). Charenton (rue de), n° 95, 24 février 1834; MC/ET/XXVIII/865
      ustensiles et marchandises de fabricant de papiers de verre et d'émeri, magasin
      inventaire après décès; Charenton (rue de); Navarre, Marguerite-Rose-Fleur-d'épine; Houy, Pierre-Denis
    - Inventaire après décès de Marie Rose Fleur d'Épine Navarre, épouse de Pierre Denis Houy, fabricant de papier de verre, 95, rue de Charenton., 24 février 1834; MC/ET/XXVIII/865
      Documents du Minutier central des notaires de Paris concernant l'histoire économique et sociale (1800-1830) [8556 actes], par Claude Pris, introduction et index revus, corrigés par le personnel du Minutier central, sous la direction d'Andrée Chauleur, Paris, Archives nationales, 1999, notice n° 2259 (instrument de recherche imprimé dématérialisé dont la version intégrale est accessible en ligne par la rubrique 'Autres instruments de recherche', voir contexte dans le Plan d’orientation général - Notaires de Paris, guides thématiques du Minutier).